【裁判字號】    94,訴,1142
【裁判日期】    950907
【裁判案由】    搶奪等
【裁判全文】
臺灣屏東地方法院刑事判決              94年度訴字第1142號
公  訴  人  臺灣屏東地方法院檢察署檢察官
被      告  辛○○
                    （現於台灣屏東監獄竹田分監執行中）
            戊○○
                    （現於台灣屏東監獄竹田分監執行中）
上列被告因搶奪案件，經檢察官提起公訴（94年度偵字第5396號
、第5417號）及移送併案（94年度偵字第5825號、第5872號及95
年度偵字第94號），本院判決如下：
    主  文
辛○○共同連續意圖為自己不法之所有，而搶奪他人之動產，處
有期徒刑貳年，並於刑之執行完畢或赦免後，令入勞動場所強制
工作貳年。
戊○○共同意圖為自己不法之所有，而搶奪他人之動產，處有期
徒刑捌月。
    事  實
一、辛○○前於民國91年間因竊盜案件，經本院以92年度易字第
    385 號（原案號為91年度易字第776 號、91年度簡字第51號
    ）判決判處有期徒刑8 月確定；又於91年間因詐欺案件，分
    別經本院以91年度屏簡字第138 號判決判處拘役40日確定；
    復於91年間因竊盜、搶奪案件，經本院以91年度訴字第789
    號判決判處竊盜罪有期徒刑6 月、搶奪罪有期徒刑2 年，定
    應執行有期徒刑2 年4 月；上揭判處有期徒刑部分經本院以
    92年度聲字第871 號裁定定應執行有期徒刑3 年確定；另於
    92年間因妨害兵役案件經本院以92年度屏簡字第74號判決判
    處拘役50日確定；辛○○於92年1 月14日入監服刑，93年10
    月14日因縮短刑期假釋出監接續上揭判處拘役之執行，甫於
    94年1 月12日因拘役執行完畢出監，辛○○假釋期間交付保
    護管束（保護管束期間於94年12月12日期滿），嗣於保護管
    束期間內，乃於94年7 月間犯竊盜案件，經本院以94年度簡
    字第1151號判決判處有期徒刑2 月確定，而撤銷其假釋（故
    未構成累犯），辛○○犯有上述前案，顯係為有犯罪習慣之
    人。
二、詎辛○○經上開判決後仍不知悔改，竟基於意圖為自己不法
    所有之概括犯意，獨自或分別夥同有犯意聯絡之戊○○、沈
    永吉（涉案部分，經本院以95年度訴字第85號判決1 年2 月
    確定），自民國94年9 月20日起至同年11月3 日止，先後在
    屏東縣屏東市、九如鄉、長治鄉、鹽埔鄉、高樹鄉等地，獨
    自騎乘機車或特定目標後，下車接近被害人身邊，趁丑○○
    、丁○、丙○○、庚○○○、辰○○等人不及防備之際，下
    手搶奪上開丑○○等人身上之項鍊（搶奪之時間、地點、行
    搶方式、被害人及搶奪財物均詳如附表1 編號2 至6 、14所
    示）；或夥同戊○○，於94年9 月20日6 時許，在屏東縣屏
    東市○○路191 巷43號前，戊○○與辛○○騎乘機車互載，
    見寅○○在路邊運動，戊○○先將機車停放於上開路邊轉角
    處等候接應，辛○○則下車走向寅○○，趁寅○○不及防備
    之際，下手搶奪寅○○掛於脖子上之金項鍊，得手後旋跑回
    停車處，由戊○○搭載辛○○逃逸（詳如附表1 編號1 所示
    ）；又於94年10月11日上午某時許，在屏東縣屏東市○○路
    55號前，見王乘振所有由甲○○使用中之車牌號碼KN5-583
    號重型機車停於路邊鑰匙未拔下，竟發動電門以竊取上開機
    車，得手後即用以作為己搶奪之工具，即承接上開搶奪之概
    括犯意，獨自或夥同沈永吉，於附表1 編號8 至13所示之時
    間、地點及方式下手搶奪被害人乙○○○、巳○○、己○○○及黃郭秀鶯等人之財物（均詳如附表1 編號8 至13所示）
    。上開搶得之財物經辛○○變賣與如附表所示之不知情銀樓
    業者及當鋪，所得款項自己或與壬○○（收受贓物部分，業
    經本院同案判決確定）、戊○○、沈永吉朋分花用。嗣於94
    年11月3 日9 時50分許，在卯○○○位於屏東縣高樹鄉○○
    村○○道路建設巷7 號之住處，向卯○○○佯以問路，趁卯
    ○○○未及注意之際，下手行搶（詳如附表1 編號15所示）
    ，得手後，適有卯○○○之孫劉吉原返家，為劉吉原發覺制
    伏報警逮捕，另經警清查銀樓、當鋪業者典當記錄而循線查
    獲，並扣得辛○○之拖鞋1 雙、米黃色T 恤1 件、藍色7 分
    褲1 條及卯○○○所有之金項鍊1 條（業經發還與被害人卯
    ○○○）。
三、案經屏東縣警察局屏東分局、里港分局報告臺灣屏東地方法
    院檢察署檢察官偵查起訴及移送併案審理。
    理  由
甲、程序方面
一、證人即告訴人丑○○、寅○○、丁○、丙○○、庚○○○、
    乙○○○、巳○○、己○○○、子○○○、辰○○、卯○○○及證人即庚○○○之媳婦癸○○、證人即卯○○○之孫劉
    吉原、證人即金福臨銀樓負責人李秋萍、永山銀樓負責人鄭
    陳賢、合利當鋪負責人任峻賢、光美銀樓負責人葉穀鎮、寶
    正銀樓負責人王正雄、益鼎銀樓負責人黃義堯、金鋒銀樓負
    責人李忠武及同案被告壬○○於警詢時之證述，依其記載內
    容，係採取一問一答方式，且上開證人於警詢時之供述較接
    近案發時點，記憶應較為清晰，憑信性甚高，是上開證人之
    警詢筆錄應有可信之特別情況，而上開證人其警詢筆錄，基
    於發見真實之需求，並有重要關係，而為證明犯罪事實之存
    否並有必要；且被告辛○○、戊○○就證人於警詢時之陳述
    ，業經本院審理時表明同意採為證據，本院勘酌上開供述證
    據之取得過程並無瑕疵，且與本案待證事實間具有相當之關
    聯性，以之為本案證據尚無不當，是揆諸前揭說明，證人警
    詢之陳述，本院認符合刑事訴訟法第159 條之2 之情形，亦
    與同法159 條之4 之情形相符，認有證據能力。
二、證人即共同被告辛○○於警詢中就被告戊○○涉案部分之供
    述，經查：證人即共同被告辛○○均未提及於警詢時有何不
    法取供之情形，且當時未直接面對被告戊○○，證人辛○○
    當時心理較為篤定，壓力較小，較有可能據實陳述，況觀以
    證人於警詢、偵查所為證述之內容，其對基本事實之證述始
    終一致，是證人辛○○之警詢筆錄具有可信之特別情況，而
    證人辛○○警詢筆錄，基於發見真實之需求，並有重要關係
    ，而為證明犯罪事實之存否並有必要；且被告戊○○就證人
    辛○○於警詢時之陳述，業經本院審理時表明同意採為證據
    ，本院勘酌上開供述證據之取得過程並無瑕疵，且與本案待
    證事實間具有相當之關聯性，以之為本案證據尚無不當，是
    揆諸前揭說明，證人警詢之陳述，本院認符合刑事訴訟法第
    159 條之2 之情形，亦與同法159 條之4 之情形相符，認有
    證據能力。
乙、實體方面
一、被告辛○○部分
    訊據辛○○對於上開犯罪事實均坦承不諱，並經證人即同案
    被告沈永吉、壬○○於警詢、偵查中及本院審理時供述明確
    ，核與證人即被害人寅○○、丑○○、丁○、丙○○、庚○○○、乙○○○、巳○○、施梅莊蘭、郭秀鸞、辰○○、卯
    ○○○、王盛德於警詢中證述及現場目擊證人癸○○、劉吉
    原於警詢中之證述、證人庚○○○、癸○○於本院審理中證
    述之情節相符；又被告辛○○將上開搶得之財物至如附表所
    示之銀樓、當鋪變賣、典當後，由被告辛○○獨自花用或與
    同案被告壬○○、沈永吉分配所得等情，業據被告辛○○坦
    承不諱，並有證人即金福臨銀樓負責人李秋萍、永山銀樓負
    責人鄭陳賢、合利當鋪負責人任峻賢、光美銀樓負責人葉穀
    鎮、寶正銀樓負責人王正雄、益鼎銀樓負責人黃義堯、金鋒
    銀樓負責人李忠武於警詢中證述稽詳，亦有益鼎銀樓飾金買
    進日記簿、光美銀樓飾金買進日記簿、永山銀樓飾金買進日
    記簿、寶正銀樓飾金買進日記簿、金鋒銀樓飾金買進日記簿
    各1 份、合利當鋪典當登記簿及買賣切結書各1 紙、卯○○○之贓物認領保管單1 紙、車輛竊盜、車牌失竊資料個別查
    詢報表－查詢車輛認可資料1 紙及車籍作業系統－查詢認可
    資料2 紙附卷足憑。此外，並有照片60幀、被告辛○○搶奪
    卯○○○之現場示意圖、被告辛○○搶奪辰○○逃逸路線圖
    在卷可參，復有扣案之被告辛○○所有犯案時所穿之拖鞋1
    雙、米黃色T 恤1 件、藍色7 分褲1 條可資證明。是本件被
    告辛○○之犯行明確，堪以認定。
二、被告戊○○部分（就如附表編號1所示之犯罪事實）
    被告戊○○就如附表編號1 之犯罪事實，固不否認有於上開
    時、地搭載辛○○至屏東縣屏東市○○路191 巷43號前，惟
    矢口否認有何與被告辛○○共同搶奪寅○○之犯行，辯稱：
    伊不知道辛○○要去搶金項鍊，在辛○○搶完之後，我才知
    道云云。經查，證人即共同被告辛○○於偵查中具結證稱：
    在下手行搶寅○○前的1 、2 個禮拜，戊○○即有提議有一
    老人脖子戴著金項鍊且常在水溝邊作運動，在事發當天上午
    5 、6 點時，戊○○打電話給我約我出去，騎機車經過水溝
    邊時，又看到該老人在做運動，戊○○說他不方便出面，因
    他怕被害人認出他，我們那個時候就有計畫行搶該老人脖子
    上之金項鍊的意思，我就叫他騎機車到轉角處等我，由我下
    車行搶，我上機車後，戊○○就馬上騎機車逃走了，當天我
    就把金項鍊拿去變賣，所得金錢我有分給戊○○等語明確（
    見94年度偵字第5417號卷第30頁），核與被告戊○○於警詢
    中供承：由辛○○騎機車載我經過建南路，看見一位老人在
    運動，辛○○叫我在路口轉角處等他，並將機車交給我要我
    等他，他說要去把那位老人的脖子項鍊扯下來，然後他犯案
    後，就跑步過來坐上我騎的機車逃逸等語相符，足見被告戊○○在被告辛○○下手行搶之前，已有共同犯意之聯絡，被
    告戊○○所辯事前不知情等語，委無足採；兼以證人即共同
    被告辛○○於本院審理時供稱伊與被告戊○○交情熟稔，亦
    無嫌隙或恩怨，是被告辛○○尚乏無故誣陷被告戊○○之理
    ，雖證人辛○○於審理中翻異前詞，改稱被告戊○○於行搶
    時並不知悉行搶之事，嗣於事後變賣所得贓款係為要被告戊○○封口，惟證人辛○○於警詢及偵查中之證述內容經核均
    大致相符，且證人辛○○亦自承於偵訊中精神狀況良好（見
    本院卷第170 頁），又查無警詢或偵訊中有何不正訊問之情
    形，故證人辛○○嗣後所稱顯係臨訟迴護被告戊○○之詞，
    其於本院審理中之證述，尚難置信；復有證人即被害人寅○○之供述在卷可參；而辛○○將寅○○之金項鍊變賣所得
    10982 元，並將所獲贓款分配5000元與戊○○等情，業據證
    人辛○○於本院審理時證述當場即給被告戊○○5000元等語
    明確，且有益鼎銀樓飾金買進日記簿記錄1 份在卷可參，綜
    上情觀之，倘戊○○對於搶奪寅○○有出於合同意思參加犯
    罪，則辛○○毋須將所獲財物變賣所得之半數均分與被告戊○○。從而，就被告戊○○所犯共同搶奪寅○○之犯罪事實
    ，事證明確，被告戊○○共同搶奪之犯行明確，應堪認定。
三、論罪科刑
  (一)查被告行為後，如後述新舊法修正適用附表所示之相關法律
    均業經變更，並均於95年7 月1 日生效施行，玆經整體比較
    結果，裁判時法並未較為有利，從而依刑法第2 條第1 項前
    段規定，自應適用各該行為時法，亦即修正前刑法規定至明
    。
  (二)核被告辛○○所為，係犯刑法第325 條第1 項之搶奪罪、刑
    法第320 條第1 項之竊盜罪；核被告戊○○所為，係犯刑法
    第325 條第1 項之搶奪罪。被告辛○○、戊○○2 人就如附
    表1 編號1 所示之犯行，有犯意聯絡、行為分擔，均為共同
    正犯；被告辛○○與共犯沈永吉就如附表1 編號9 至12所示
    之犯行，有犯意聯絡、行為分擔，均為共同正犯。被告先後
    多次搶奪犯行，時間緊接，犯罪構成要件相同，顯係基於概
    括犯意反覆為之，應論以連續犯，並依修正前刑法第55條之
    規定加重其刑。被告辛○○所犯上開竊盜、搶奪二罪之間，
    有方法目的之牽連關係，為牽連犯，依修正前刑法第55條後
    段規定，應從一較重之普通搶奪罪處斷。又被告辛○○部分
    ，檢察官僅就附表1 編號1 至5 及15所載之搶奪犯行起訴，
    就附表1 其餘之搶奪犯行雖未據公訴人起訴，然既與被告辛○○其餘搶奪犯行有裁判上一罪之連續關係，本院自得一併
    審判，併此敘明。爰審酌被告辛○○為高中畢業，年輕力壯
    竟不思以正途賺錢，僅為缺錢使用而下手對老人行搶，下手
    行搶高達十餘次，所得財物亦多，惡性重大，惟其犯後坦承
    犯行，態度尚佳等一切情狀；被告戊○○為國小畢業，竟未
    以正途賺取金錢，而與被告辛○○共同搶奪，且犯後飾詞狡
    辯，未見悔意等一切情狀，分別量處如主文所示之刑。另查
    ，被告辛○○有竊盜、搶奪之前科，此有高等法院被告前案
    紀錄表在卷可參，又年輕力壯，卻不思從事正當工作，好逸
    惡勞，竟於短短3 月間，即犯下多起搶奪案件，顯已犯罪成
    習，除刑罰之外，應併宣告於刑之執行完畢或赦免後，令入
    勞動場所強制工作2 年，以資矯正。扣案之拖鞋1 雙、米黃
    色T 恤1 件及藍色7 分褲1 條，雖為被告辛○○所有，惟係
    被告日常生活所用之物，並非專供犯罪所用，亦非違禁物，
    爰不予為宣告沒收，併此敘明。
四、至臺灣屏東地方至法院檢察署檢察官94年度偵字第5872號移
    送意旨就被告辛○○於94年10月11日在屏東縣屏東市○○路
    金吉利五金行前所為之竊盜犯行（如附表2 所示），因被害
    人不明，又乏相關補強證據（如銷贓之典當記錄或扣案之物
    品等）足資證明被告此部分之自白與事實相符，是就此部分
    之竊盜罪嫌顯有不足，無從以上開判決竊盜機車部分成立連
    續犯之一罪關係，並非本院所可一併審判，應由檢察官續行
    偵查另為適法之處理。
據上論斷，應依刑事訴訟法第299 條第1 項前段，刑法第2 條第
1 項前段、第28條、修正前刑法第56條、刑法第325 條第1 項、
第320 條第1 項、修正前刑法第55條後段、修正前刑法第90條第
1項 ，罰金罰鍰提高標準條例第1 條前段，判決如主文。
本案經檢察官鍾仁松到庭執行職務
中    華    民    國    95    年    9     月    7     日
                  刑事第二庭  審判長法  官  羅森德
                                    法  官  陳松檀
                                    法  官  陳海寧
以上正本證明與原本無異。
如不服本判決應於收受本判決送達後10日內向本院提出上訴書狀
，其未敘述上訴理由者，並得於提起上訴後10日內向本院補提理
由書狀（均須按他造當事人之人數附繕本）「切勿逕送上級法院
」
中    華    民    國    95    年    9     月    11    日
                                    書記官  劉淑蓉
┌───────────────────────────────────────────────┐
│新舊法適用比較附表：                                                                          │
├──────┬─────────────┬─────────────┬───────┬────┤
│相關變更條文│行為時法（下稱舊法）之內容│裁判時法（下稱新法）之內容│比  較  理  由│比較結果│
├──────┼─────────────┼─────────────┼───────┼────┤
│【罰金刑貨幣│依法律應處罰金、罰鍰者，就│中華民國94年1 月7 日法修正│刑法之貨幣單位│經依現行│
│單位之變更】│其原定數額得提高為2 倍至10│施行後，刑法分則編所定罰金│由「元（指銀元│法規所定│
│罰金罰鍰提高│倍（刑法乃係定明10倍）。第│之貨幣單位為新臺幣。94年1 │）」變更為「新│貨幣單位│
│標準條例第1 │1 條所定得提高倍數之規定，│月7 日刑法修正時，刑法分則│臺幣」，且刑法│折算新臺│
│條前段、第5 │於本條例修正後制定之法律，│編未修正之條文定有罰金者，│分則之罰金數額│幣條例第│
│條→刑法施行│不適用之；本條例修正前公布│自94年1 月7 日刑法修正施行│，亦視該分則先│2 條之規│
│法第1 之1 條│之法律，於本條例修正後修正│後，就其所定數額提高為30倍│前曾修正與否，│定折算後│
│第1 項、第2 │其罰金罰鍰數額或法律經全部│。但72年6 月26日至94年1 月│而分別提高3 或│等值，是│
│項          │修正而其罰金罰鍰數額未予變│7 日新增或修正之條文，就其│30倍。        │以新法並│
│            │更者，亦同。              │所定數額提高為3 倍。      │              │未較有利│
├──────┼─────────────┼─────────────┼───────┼────┤
│刑法第33條第│罰金：（銀元）1 元以上。  │罰金：新臺幣1000元以上，以│罰金刑之下限，│舊法有利│
│5 款：罰金刑│                          │百元計算之。              │由銀元10元（依│        │
│下限變更    │                          │                          │前述也提高10倍│        │
│            │                          │                          │）即新臺幣30元│        │
│            │                          │                          │，提高為新臺幣│        │
│            │                          │                          │1000元。      │        │
├──────┼─────────────┼─────────────┼───────┼────┤
│【共同正犯】│二人以上共同實「施」犯罪之│二人以上共同實「行」犯罪行│新法將共同正犯│本案無論│
│ 刑法第28條 │行為者，皆為正犯。        │為者，皆為正犯。          │之範圍予以限縮│適用何者│
│            │                          │                          │，不及於「陰謀│均成立共│
│            │                          │                          │」、「預備」等│同正犯，│
│            │                          │                          │行為階段。    │是新法未│
│            │                          │                          │              │較有利。│
├──────┼─────────────┼─────────────┼───────┼────┤
│ 【連續犯】 │第56條：連續數行為而犯同一│（刪除）                  │新法刪除連續犯│被告陳智│
│            │之罪名者，以一罪論。但得加│                          │之規定。      │文先後11│
│            │重其刑至2 分之1 。        │                          │              │次搶奪犯│
│            │                          │                          │              │行，依新│
│            │                          │                          │              │法須分論│
│            │                          │                          │              │併罰，依│
│            │                          │                          │              │舊法則僅│
│            │                          │                          │              │論一罪，│
│            │                          │                          │              │是舊法有│
│            │                          │                          │              │利。    │
├──────┼─────────────┼─────────────┼───────┼────┤
│ 【牽連犯】 │第55條後段：犯一罪而其方法│（刪除）                  │新法刪除牽連犯│被告陳智│
│            │或結果之行為犯他罪名者，從│                          │之規定。      │文竊取機│
│            │一重處斷。                │                          │              │車以為搶│
│            │                          │                          │              │奪之犯行│
│            │                          │                          │              │，依新法│
│            │                          │                          │              │須分論併│
│            │                          │                          │              │罰，依舊│
│            │                          │                          │              │法則論以│
│            │                          │                          │              │一罪，是│
│            │                          │                          │              │舊法有利│
│            │                          │                          │              │。      │
├──────┼─────────────┼─────────────┼───────┼────┤
│【強制工作】│第90條：有犯罪有犯罪之習慣│有犯罪之習慣或因遊蕩或懶惰│依舊法，法官對│以舊法為│
│            │為常業或因遊成習而犯罪者之│成習而犯罪者，於刑之執行前│於是否宣告強制│有利。  │
│            │執行完畢或令入勞動場所作。│，令入勞動場所，強制工作。│工作具有裁量權│        │
│            │前項處分期間為三年以下。  │前項之處分期間為三年。但執│，此為新法所無│        │
│            │                          │行滿一年六月後，認無繼續執│；舊法強制工作│        │
│            │                          │行之必要者，法院得免其處分│期間為三年以下│        │
│            │                          │之執行。                  │，新法則為三年│        │
│            │                          │執行期間屆滿前，認為有延長│；雖新法新增執│        │
│            │                          │之必要者，法院得許可延長之│行滿年一年六月│        │
│            │                          │，其延長之期間不得逾一年六│後，如認無繼續│        │
│            │                          │月，並以一次為限。        │執行之必要，得│        │
│            │                          │                          │免其處分之執行│        │
│            │                          │                          │之規定，而為舊│        │
│            │                          │                          │法所無，惟此得│        │
│            │                          │                          │免除執行之規定│        │
│            │                          │                          │，早在新法修正│        │
│            │                          │                          │前已為保安處分│        │
│            │                          │                          │執行法第三十九│        │
│            │                          │                          │條、竊盜犯贓物│        │
│            │                          │                          │犯保安處分條例│        │
│            │                          │                          │第五條、保安處│        │
│            │                          │                          │分累進處遇規程│        │
│            │                          │                          │第十七條所明文│        │
│            │                          │                          │，新法僅將修正│        │
│            │                          │                          │前規定予以明文│        │
│            │                          │                          │。            │        │
╞══════╪═════════════╧═════════════╧═══════╧════╡
║整體比較結果│依新法須論數罪，舊法卻僅論一罪，是以舊法較有利。                                │
╚══════╧════════════════════════════════════════╛
附表1
┌──┬───┬─────┬─────┬───┬───────────┬───────────┐
│編號│行為人│時      間│地      點│被害人│方                  法│備                  註│
├──┼───┼─────┼─────┼───┼───────────┼───────────┤
│ 1  │辛○○│94年9 月20│屏東縣屏東│寅○○│辛○○騎乘車牌號碼J2A-│【屏警分刑字第09400050│
│    │戊○○│日6時許   │市○○路  │      │763 號重型機車（為陳智│55號卷、94年度偵字第  │
│    │      │          │191 巷43號│      │文母親所有）與戊○○互│5417號】              │
│    │      │          │前        │      │載，行經左開地點，由林│至屏東縣屏東市王義堯所│
│    │      │          │          │      │慶鐘先將機車停放於路邊│經營之益鼎銀樓變賣得贓│
│    │      │          │          │      │轉角處等待，辛○○則下│款10982 元，其中5000元│
│    │      │          │          │      │車走向寅○○，趁寅○○│分與戊○○花用        │
│    │      │          │          │      │不注意時，徒手搶奪劉群│                      │
│    │      │          │          │      │興掛於脖子上之龍型金牌│                      │
│    │      │          │          │      │金項鍊，得手後旋跑回機│                      │
│    │      │          │          │      │車處跳上機車，由戊○○│                      │
│    │      │          │          │      │搭載辛○○逃逸。      │                      │
├──┼───┼─────┼─────┼───┼───────────┼───────────┤
│ 2  │辛○○│94年9 月25│屏東縣屏東│丑○○│辛○○將所騎乘之機車停│【同上警卷、94年度偵字│
│    │      │日13時30分│市○○路  │      │於路旁，再下車接近被害│第5417號】            │
│    │      │許        │160號巷口 │      │人丑○○，趁其不注意時│至上揭益鼎銀樓變賣得贓│
│    │      │          │          │      │，徒手搶奪被害人掛於脖│款5236元              │
│    │      │          │          │      │子上之金項鍊，得手後迅│                      │
│    │      │          │          │      │速跑到機車處騎車逃逸。│                      │
├──┼───┼─────┼─────┼───┼───────────┼───────────┤
│ 3  │辛○○│94年9 月30│屏東縣屏東│不詳  │辛○○騎乘上開編號1 所│【同上警卷、94年度偵字│
│    │      │日18時許  │市○○路仁│      │示之機車經過被害人，趁│第5417號】            │
│    │      │          │愛國小天橋│      │其不注意時，徒手搶奪掛│至上揭益鼎銀樓變賣得贓│
│    │      │          │下        │      │於脖子上之金項鍊，得手│款6953元              │
│    │      │          │          │      │後隨即逃逸。          │                      │
├──┼───┼─────┼─────┼───┼───────────┼───────────┤
│ 4  │辛○○│94年10月3 │屏東縣屏東│丁○  │不知情之壬○○騎乘己所│【同上警卷、94年度偵字│
│    │      │日18時30分│市○○路與│      │有之車牌號碼H9S-378 號│第5417號】            │
│    │      │許        │杭州街口  │      │重型機車搭載辛○○，經│至上揭益鼎銀樓變賣得贓│
│    │      │          │          │      │過丁○身旁時，辛○○徒│款7191元，其中交付2000│
│    │      │          │          │      │手搶奪丁○掛於脖子上之│元與後來知情之壬○○  │
│    │      │          │          │      │金項鍊，得手後，迅速逃│                      │
│    │      │          │          │      │逸。                  │                      │
├──┼───┼─────┼─────┼───┼───────────┼───────────┤
│ 5  │辛○○│94年10月5 │屏東縣屏東│丙○○│辛○○騎乘機車停於路邊│【同上警卷、94年度偵字│
│    │      │日7 時40分│市○○街與│      │，下手走路接近丙○○身│第5417號】            │
│    │      │許        │王厝巷口  │      │旁，趁其不注意時，徒手│至上揭益鼎銀樓變賣得贓│
│    │      │          │          │      │搶奪丙○○掛於脖子上之│款4913元              │
│    │      │          │          │      │項鍊，得手後隨即逃逸  │                      │
├──┼───┼─────┼─────┼───┼───────────┼───────────┤
│ 6  │辛○○│94年10月6 │屏東縣九如│陳邱春│行經左揭地點時，佯以找│【里警分刑字第09400079│
│    │      │日12時55分│鄉玉水村玉│連    │人為由在門外呼喊，陳邱│52號卷、95年度偵字第94│
│    │      │許        │水路81號前│      │春連走出門外查看而不及│號】                  │
│    │      │          │          │      │防備時，辛○○徒手壓住│至屏東縣屏東市○○路與│
│    │      │          │          │      │庚○○○脖子以搶奪掛於│博愛路口某間當鋪內典當│
│    │      │          │          │      │脖子上之金項鍊，得手後│約13000 元            │
│    │      │          │          │      │隨即騎乘機車逃逸。    │                      │
├──┼───┼─────┼─────┼───┼───────────┼───────────┤
│*7  │辛○○│94年10月11│屏東縣屏東│甲○○│行經左揭地點時，見王德│【屏警分刑字第09400404│
│    │      │日上午某時│市○○路55│      │盛使用之車牌號碼KN5-58│11號卷、94年度偵字第  │
│竊盜│      │許        │號前      │      │3 號重型機車置於該處鑰│5872號】              │
│    │      │          │          │      │匙未拔取，竟發動電門予│用以作為搶奪編號8 至11│
│    │      │          │          │      │以竊取，得手後隨即離去│之工具，後棄於屏東縣屏│
│    │      │          │          │      │                      │東市○○路上某處      │
├──┼───┼─────┼─────┼───┼───────────┼───────────┤
│ 8  │辛○○│94年10月14│屏東縣東港│不詳之│與沈永吉（不知情）騎乘│【同上警卷、94年度偵字│
│    │      │日        │鎮○○○路│成年女│編號7 所竊得之機車行經│第5872號】            │
│    │      │          │23之2號前 │子    │左揭地點時，辛○○獨自│至屏東縣萬丹鄉金峰銀樓│
│    │      │          │          │      │下車趁被害人不注意之際│變賣得贓款2260元      │
│    │      │          │          │      │，徒手搶奪被害人掛於脖│                      │
│    │      │          │          │      │子上之白金項鍊（約7 分│                      │
│    │      │          │          │      │3厘） ，得手後隨即騎乘│                      │
│    │      │          │          │      │機車逃逸。            │                      │
├──┼───┼─────┼─────┼───┼───────────┼───────────┤
│ 9  │辛○○│94年10月19│屏東縣屏東│不詳  │與沈永吉共同騎乘編號7 │【同上警卷、94年度偵字│
│    │沈永吉│日        │市○○路  │      │所竊得之機車行經左揭地│第5872號】至屏東縣屏東│
│    │      │          │298 巷27號│      │點時，趁被害人不注意之│市鄭陳賢所經營之永山銀│
│    │      │          │前        │      │際，由辛○○徒手搶奪被│樓變賣得贓款5551元    │
│    │      │          │          │      │害人掛於脖子上之白金項│                      │
│    │      │          │          │      │鍊（約1 錢8 分2 厘），│                      │
│    │      │          │          │      │得手後，迅速逃逸      │                      │
├──┼───┼─────┼─────┼───┼───────────┼───────────┤
│ 10 │辛○○│94年10月15│屏東縣長治│宋江巽│沈永吉騎乘編號7 所竊得│【同上警卷、94年度偵字│
│    │沈永吉│日7 時50分│鄉新潭村新│鳳    │之機車搭載辛○○，行經│第5872號】            │
│    │      │許        │生街15號前│      │左開地點時，辛○○示意│至屏東縣屏東市任峻賢所│
│    │      │          │          │      │沈永吉騎車接近乙○○○│經營之合利當鋪變賣得贓│
│    │      │          │          │      │，辛○○趁乙○○○不注│款12000 元            │
│    │      │          │          │      │意時，徒手搶奪被害人掛│                      │
│    │      │          │          │      │於脖子上之黃金項鍊，尚│                      │
│    │      │          │          │      │未得手，惟致乙○○○跌│                      │
│    │      │          │          │      │倒在地，被告二人見狀又│                      │
│    │      │          │          │      │折返，辛○○趁乙○○○│                      │
│    │      │          │          │      │不及防備之際，以右手搶│                      │
│    │      │          │          │      │奪其金項鍊得逞。      │                      │
├──┼───┼─────┼─────┼───┼───────────┼───────────┤
│ 11 │辛○○│94年10月17│屏東縣鹽埔│巳○○│沈永吉騎乘編號7 所竊取│【同上警卷、94年度偵字│
│    │沈永吉│日15時20分│鄉新圍村自│      │之機車搭載辛○○，行經│第5872號】            │
│    │      │許        │強路19號前│      │左開地點時，辛○○示意│至屏東縣屏東市葉穀鎮所│
│    │      │          │          │      │沈永吉騎車接近巳○○並│經營之光美銀樓變賣得贓│
│    │      │          │          │      │碰撞巳○○所騎乘之腳踏│款21000 元            │
│    │      │          │          │      │車，巳○○因而倒地，陳│                      │
│    │      │          │          │      │智文即趁其不及防備之際│                      │
│    │      │          │          │      │，徒手搶奪巳○○掛於脖│                      │
│    │      │          │          │      │子上之白金項鍊        │                      │
├──┼───┼─────┼─────┼───┼───────────┼───────────┤
│ 12 │辛○○│94年10月21│屏東縣屏東│施莊梅│沈永吉騎乘編號6 所竊得│【同上警卷、94年度偵字│
│    │沈永吉│日11時30分│市○○路87│蘭    │之機車搭載辛○○，行經│第5872號】            │
│    │      │許        │號前      │      │左開地點時，辛○○示意│至屏東縣屏東市王正雄所│
│    │      │          │          │      │沈永吉騎車接近己○○○│經營之寶正銀樓變賣得贓│
│    │      │          │          │      │，趁其下機車不注意時，│款17080 元            │
│    │      │          │          │      │徒手搶奪其掛於脖子上之│                      │
│    │      │          │          │      │白金項鍊（鑲有橢圓形玉│                      │
│    │      │          │          │      │墜）                  │                      │
├──┼───┼─────┼─────┼───┼───────────┼───────────┤
│ 13 │辛○○│94年10月24│屏東縣屏東│黃郭秀│辛○○騎乘編號7 所竊得│【同上警卷、94年度偵字│
│    │      │日10時30分│市○○街39│鸞    │之機車，趁子○○○騎乘│第5872號】            │
│    │      │許        │巷4號前   │      │機車不注意時，以左手搶│至上揭寶正銀樓變賣得贓│
│    │      │          │          │      │奪其掛於脖子上之白金項│款15860 元            │
│    │      │          │          │      │鍊                    │                      │
├──┼───┼─────┼─────┼───┼───────────┼───────────┤
│ 14 │辛○○│94年11月2 │屏東縣屏東│辰○○│辛○○騎乘機車行經左揭│【屏警分刑字第09441918│
│    │      │日約12、13│市○○路78│      │地點，趁辰○○站在馬路│號卷、94年度偵字第    │
│    │      │時許      │號前      │      │上不注意之際，徒手由蔡│5825號】              │
│    │      │          │          │      │慧娥背後搶奪其掛於脖子│至屏東縣屏東市李秋萍經│
│    │      │          │          │      │上之白金項鍊，得手後迅│營之金福臨銀樓變賣得贓│
│    │      │          │          │      │速騎乘機車逃逸        │款11440元             │
├──┼───┼─────┼─────┼───┼───────────┼───────────┤
│ 15 │辛○○│94年11月3 │屏東縣高樹│潘許三│騎乘機車尾隨卯○○○，│【里警分刑字第09400075│
│    │      │日9 時50分│鄉泰山村產│鳳    │進入卯○○○之住處佯裝│18號卷、94年度偵字第  │
│    │      │許        │業路建設巷│      │問路，趁卯○○○不及防│5396號】              │
│    │      │          │7號       │      │備之際，出手搶奪掛於脖│發還與被害人卯○○○  │
│    │      │          │          │      │子上之金項鍊          │                      │
└──┴───┴─────┴─────┴───┴───────────┴───────────┘
附表2【竊盜部分罪嫌不足應由檢察官續行處理】
┌──┬───┬─────┬─────┬───┬───────────┬───────┐
│編號│行為人│時      間│地      點│被害人│方                  法│備          註│
├──┼───┼─────┼─────┼───┼───────────┼───────┤
│ 1  │辛○○│94年10月11│屏東縣屏東│不詳  │行經左揭地點時，徒手將│【94年度偵字第│
│    │      │日        │市○○路金│      │停放於路邊之機車置物箱│  5872號】    │
│    │      │          │吉利五金行│      │打開，伸手入內竊取置於│              │
│    │      │          │前        │      │其內之金項鍊1 條、現金│              │
│    │      │          │          │      │1000元及少許零錢，得手│              │
│    │      │          │          │      │後隨即離去            │              │
└──┴───┴─────┴─────┴───┴───────────┴───────┘


司法院資訊處製作；財團法人民間司法改革基金會備份。
